臺灣屏東地方法院刑事判決　　　　　　　　　　　　　　九十年度訴字第六五七號
　　公　訴　人　臺灣屏東地方法院檢察署檢察官
　　被　　　告　甲○○
　　選任辯護人　許銘春
　　　　　　　　張文雪
右列被告因違反毒品危害防制條例案件，經檢察官提起公訴（九十年度偵字第七二八
號），本院判決如左：
    主  文
甲○○連續販賣第一級毒品，處有期徒刑拾參年，褫奪公權伍年。扣案之第一級毒品
海洛因淨重捌點伍捌公克沒收銷毀之；0000000000號行動電話壹具沒收；
販賣毒品所得財物新臺幣參萬參仟元沒收，如全部或一部不能沒收時，以其財產抵償
之。
    事  實
一、甲○○意圖營利，基於販賣第一級毒品海洛因之概括犯意，以其所有之0000
    000000號行動電話，與購買者連絡，而連續於（一）民國九十年一月十三
    日十三時許、九十年一月十四日十五時許在屏東市○○路海德堡汽車旅館前，九
    十年一月十五日十時許、九十年一月十六日十六時、九十年一月十七日十六時許
    在屏東市○○路東方帝國大廈前，連續販賣海洛因予戊○○五次，每次新台幣（
    下同）三千元至五千元，嗣於九十年一月十八日警方查獲戊○○施用毒品案件，
    循其供述，由戊○○出面撥打甲○○上揭電話，佯為向甲○○購買海洛英，雙方
    約定於屏東市○○路東方帝國大廈前地點交易，嗣警方循戊○○供述前往逮捕甲○○，甲○○見狀逃逸，惟仍於同日二十二時四十五分，為警在屏東縣屏東市○○路瑞光國小前逮捕，並在其身上鑰匙包內查獲扣得準備販售予戊○○之第一級
    毒品海洛因五包毛重九點七公克（驗後八點五八公克）及0000000000
    號行動電話一具。（二）自九十年一月初某日起至九十年一月十八日被告上揭為
    警查獲前，在屏東縣屏東後火車站、歸來生鮮超市等地，連續以一千元、二千元
    、三千元不等之價錢，販賣第一級毒品海洛英予乙○○五次。（三）自八十九年
    十二月至九十年一月十八日被告上揭為警查獲前，在屏東縣歸來農會、大埔菜市
    場等地，連續以四千元之價錢，販賣第一級毒品海洛英予丙○○二次。
二、案經屏東縣警察局屏東分局報請台灣屏東地方法院檢察署檢察官偵查起訴。
    理  由
一、訊據被告甲○○矢口否認有何販賣第一級毒品安非他命予戊○○、乙○○、丙○○之事實，辯稱：伊未曾販賣第一級毒品安非他命予戊○○、乙○○、丙○○，
    九十年一月十八日戊○○係向其問戒毒之事，又乙○○、丙○○他們都有向伊要
    過毒品海洛英，可能是要不到才證述曾向伊購買過海洛英云云。
二、惟查前揭事實，業據證人戊○○於警訊中，證人乙○○、丙○○於偵訊（九十偵
    七二八第七十五頁、第一四○頁）及本院（九十年十二月十八日）證述屬實，且
    就證人乙○○、丙○○之部分前後證詞亦互核相符，次查：
（一）證人戊○○於事實欄一（一）所示之日期，確有以其使用之00000000
      00號行動電話確實均與被告使用之電話聯絡頻繁，此有被告使用之0000
      000000號行動電話九十年一月十三日至同年月十八日之通話聯絡紀錄在
      卷可按。而證人丁○○即承辦之警員亦證稱：「因為是戊○○用他的手機聯絡
      被告的，他們說約在何處交易，戊○○當時是說要跟被告調貨四號海洛因」「
      （問：你聽到他們講了哪些話？）答：他當時是跟被告說要調貨，當時他向甲○○說要調四號海洛因，他有說多調幾包，至於地點是戊○○打完電話後跟我
      們說他們約在帝國大廈那邊」「（問：戊○○有無說要多少數量？）答：我聽
      到他電話中有說：儘量多一點，這個貨主很需要貨」「戊○○有跟我們一起去
      ，但是他們是坐在另一台車上，被告到現場的時候戊○○指著被告說那就是甲○○，我們才去抓被告，被告當時有在那附近繞了二、三圈，後來有停一下，
      我們就上前去表明身分，結果被告就逃逸。被告在繞的時候戊○○有說看體型
      和機車式樣可能就是這個人，因為當時被告有載安全帽，之後我們看到被告停
      下來的時候我們才上前，我們看他騎車逃逸我們也上車追捕他」「（問：查獲
      之處離被告豐年街八十五號住處多遠？）答：我們在興豐路瑞光國小前抓到被
      告，離他家至少五、六百公尺，第一個他們約定交易地點是在建豐路帝國大廈
      前，離被告的家至少二公里」等語，足見於九十年一月十八日確係由戊○○出
      面撥打甲○○上揭電話，佯為向被告甲○○購買海洛英，嗣被告因此為警查獲
      之事實。
（二）證人乙○○、丙○○係由檢察官循被告上揭電話通聯紀錄比對後，經傳喚到庭
      始為上揭向被告購買毒品海洛英之證言，證人乙○○、丙○○要無蓄意誣陷被
      告之可能。
（三）證人戊○○確有於事實欄一（一）之時間施用第一級毒品海洛英一節，此有本
      院九十年度訴字第二○一號刑事判決及戊○○前案紀錄表可按，再證人乙○○
      、丙○○確有施用毒品之前案紀錄，亦經本院調閱台灣屏東地方法院檢察署八
      十八年毒偵字第七二七號之乙○○違反毒品危害防制條例全卷並有證人乙○○
      、丙○○之前案紀錄在卷可按。
（四）扣案之毒品確係第一級毒品海洛因毛重九點七公克（驗後八點五八公克），已
      據法務部調查局鑑定無誤，有該局檢驗通知書附卷可稽（九十偵七二八第十九
      面）。此外，並有被告所有之0000000000號行動電話壹具扣案可稽
      。
三、
（一）證人戊○○嗣於本院審理中雖證稱：未曾向甲○○購買過海洛英，一月十八日
      係警察查獲伊後在伊電話中查到號碼，他們就叫我打電話給那個電話號碼的人
      ，因為我之前都是向甲○○問何處有戒毒抵癮的藥物。所以我那陣子才常打電
      話給甲○○，當天我是跟甲○○說我有事情要跟他講，所以約他出來見面。當
      日我是問他哪邊可以買解毒癮的藥物云云。惟以行動電話中所存留之電話號碼
      衡情未有何特殊，警員熟無僅因證人電話中有該0000000000號碼即
      令證人與該電話所有人聯絡之理。又苟證人戊○○於該日確係向被告甲○○問
      何處有戒毒抵癮的藥物，則被告甲○○僅須於電話中答覆即可，熟無赴約之必
      要。再證人戊○○嗣稱：「（問：電話中答覆即可，為何約他出來）答：他沒
      有回答我，但是因為警察叫我一定要約他出來，所以我就約他出來，我只跟他
      說我要買解癮的藥物，請他出來他就出來了」，衡情被告甲○○既非販賣證人
      戊○○所稱解癮的藥物者，被告甲○○亦自無因此赴約之理。況被告嗣於本院
      亦曾供稱戊○○未曾向其打聽過何處有在賣毒品或解毒抵癮藥物，且未介紹戊○○去「幸生」戒毒等情，此與證人戊○○所稱曾多次以電話聯絡被告至屏東
      、高雄各地戒毒或買抵癮藥物等情不符，至被告嗣於本院主動供述戊○○曾向
      其提過戒毒一情係於閱覽證人戊○○筆錄後之供述，自不足採。綜上所述，足
      見證人戊○○事後之改稱不可採信，顯屬迴護被告之詞，不足為被告有利之認
      定。
（二）證人乙○○於檢察官偵訊中供稱：「大約在一月十八日到一月十三日約購買二
      、三次，我有打電話給他，他也有打電話給我，均約在屏東火車站後面建民路
      及  屏市歸來農會超市後面均是晚上較多，當場一手交錢，一手交貨，我每次
      都賣二千元到三千元不等」等語，核與其與本院所稱「今年一月間買了約五、
      六次，我每次約買壹仟元到二千元」「（問甲○○在何處拿海洛因給你們？）
      答：屏東後火車站、歸來生鮮超市都有」等語雖就次數及金額似有所不符，惟
      因證人乙○○購買之次數頻繁，且其購買後至於偵審中指述時，已相隔數月，
      又向他人購買毒品施用之人，衡情亦無特別記憶共向他人購買機次之理，且證
      人乙○○嗣亦說明：（問（提示檢察官偵訊筆錄）為何在檢察官偵訊中所述次
      數與金額不符？）答：那段時間買二、三次，之前也有買，加起來至少有五次
      ，所以我剛回答有五、六次，至於金額最多一次有三千元」等語，即指係於一
      月十三日至十八日購買二、三次，惟於一月間總計購買五、六次之意，查亦未
      有何違背情理之處，自難以之為被告有利之認定。再本院以有利於被告之次數
      計算，堪認被告甲○○確於九十年一月間初某日起至九十年一月十八日為警查
      獲前，在屏東後火車站、歸來生鮮超市等地，連續以一千元、二千元、三千元
      不等之價錢，販賣第一級毒品海洛英予乙○○五次之事實。
（三）證人丙○○於偵查中證稱：「（怎知他有販賣毒品）答：是我朋友告訴我的」
      「我自己買也幫他人買」等語，嗣於本院證稱：「（你如何知道甲○○有在賣
      海洛英）答，甲○○他有跟我說我有朋友需要海洛英可以找他」「我是幫我朋
      友買的」等語，辯護人雖認有所不符，惟：「甲○○他有跟我說我有朋友需要
      海洛英可以找他」等語顯係於丙○○與被告交易後被告所為推銷之話語，且李
      奇鋒係向被告購入海洛英供己及友人一起施用，亦據證人丙○○供明，並無辯
      護意旨所指矛盾之情。再證人丙○○於本院已供證伊向被告購買之時間應係八
      十九年底至今年初之時，二次購買海洛英之時間相隔約一個月等語，堪認被告
      係自八十九年十二月至九十年一月十八日被告為警查獲前，連續二次販賣第一
      級毒品海洛英予丙○○，亦難以證人未明確供述時間而為被告有利之認定。
四、販賣第一級毒品海洛英乃屬重刑之罪，尤其近年來毒品危害社會日益嚴重，治安
    機關對於查緝非法販賣毒品工作，無不嚴加執行，各傳播媒體對政府大力掃除毒
    品之決心亦再三報導，被告復曾因販賣海洛英經判處有期徒刑十一年，其對出售
    毒品供人施用，將遭被查獲移送法辦、負擔重刑責之危險自知知甚詳，設若無利
    可圖，當無甘冒此危險，準此，被告於販賣第一級毒品海洛英予證人戊○○、丙○○、乙○○之行為，確有營利之意圖灼然至明。本件事證已臻明確，被告所辯
    ，顯係卸責之詞，殊無足採，其犯行堪以認定。
五、按海洛英係毒品危害防制條例第二條所稱之第一級毒品。被告於九十年一月十八
    為警查獲時，雖因戊○○佯稱欲購買海洛英，並無實際購買之真意，但被告既有
    販毒之故意且依約由前往，即已著手實施販毒之行為，惟戊○○虛與被告買賣毒
    品，意在協助警察辦案，以求人贓俱獲，且警察既已埋伏在側，伺機逮捕，事實
    上被告與戊○○不能真正完成買賣毒品之行為，故被告此次之行為，應屬未遂（
    最高法院八十五年第四次刑庭會議決議意旨參照）。被告先後數次販賣第一級毒
    品海洛英予戊○○、乙○○、丙○○之行為，核其所為係犯毒品危害防制條例第
    四條第一項之販賣第一級毒品既遂罪及同條第五項、第一項之販賣第一級毒品未
    遂罪。又被告販賣海洛英前持有海洛英之低度行為，為販賣之高度行為所吸收，
    不另論罪。被告先後多次犯行，時間緊接，所犯均係構成要件相同之罪，顯係基
    於概括犯意反覆為之，為連續犯，應依刑法第五十六條之規定論以連續販賣第一
    級毒品既遂罪，並除販賣第一級毒品海洛因之法定刑為死刑、無期徒刑部分不得
    加重外，其他則加重其刑（販賣第一級毒品海洛因之法定刑尚有併科罰金刑）。
    被告販賣海洛因予他人施用，固戕害他人之身心，惟其販毒數量不多，誠屬法重
    情輕，倘對其販賣海洛因之犯行科以法定最輕刑之無期徒刑，猶嫌過重，衡情尚
    有可憫恕之處，爰依刑法第五十九條規定，減輕被告之刑罰，並與前開加重部分
    依法先加後減之。公訴意旨以被告意圖營利販賣第一級毒品海洛英予丙○○之次
    數為五次，查證人丙○○於偵查中並未明確指證交易之次數，惟於本院供證明確
    伊購買之次數為二次，故尚乏其他積極證據足認被告販賣海洛英予丙○○之次數
    為五次，惟因公訴人認與上開有罪部分係連續犯，為裁判上一罪，自不另為無罪
    之諭知。又公訴人僅就被告自九十年一月十三日起至九十年一月十八日止販賣海
    洛英予乙○○、丙○○之犯行起訴，未論及事實欄一（二）（三）除上揭時間外
    販賣第一級毒品海洛英予乙○○、丙○○之犯行，惟此部分與起訴部分有裁判上
    一罪關係，為起訴效力所及，本院自應併予審判。爰審酌被告多次販賣第一級毒
    品之行為，戕害他人身心，其犯罪之動機、目的、手段，犯罪時所受之刺激及其
    素行不佳前因販賣海洛英遭判處重刑後猶不知悔改，生活狀況、智識程度、犯罪
    所生之損害，犯後未能坦承犯行未有悔意等一切情狀，量處如主文所示之刑。又
    依被告販賣毒品之犯罪性質，認有褫奪公權之必要，併予宣告褫奪公權五年，以
    資懲儆。扣案之海洛因五包驗後八點五八公克及0000000000號行動電
    話一具，分係屬第二級毒品及被告所有供其犯罪所用之物，爰依法沒收銷毀及沒
    收之。又被告販賣海洛因部分，以最有利於被告之認定即戊○○部分五次計一萬
    七千元（一次五千元，餘均以三千元計），乙○○部分五次計八千元（一次三千
    、一次二千、餘以一千計），丙○○部分八千元，總計三萬三千元，應依毒品危
    害防制條例第十九條第一項之規定沒收，如全部或一部不能沒收時，以其財產抵
    償之。至扣案之空夾鍊袋八包、分裝吸管一支已於被告施用毒品案中沒收，且尚
    難認與本案販賣毒品有關，自均不為沒收之諭知。
據上論斷，應依刑事訴訟法第二百九十九條第一項前段，毒品危害防制條例第四條第
一項、第十八條第一項前段、第十九條第一項，刑法第十一條、第五十六條、第五十
九條、第六十五條第二項、第三十七條第二項、第三十八條第一項第二款，判決如主
文。
中      華      民      國      九十一      年      二      月    七    日
                                      臺灣屏東地方法院刑事第二庭
                                          法  官  郭書豪
右正本證明與原本無異。
如不服本判決應於收受本判決送達後十日內向本院提出上訴書狀，其未敘述上訴理由
者，並得於提起上訴後十日內向本院補提理由書狀（均須按他造當事人之人數附繕本
）『切勿逕送上級法院』
                                          書記官   潘豐益
中      華      民      國      九十一      年      二      月    七    日
附錄：本判決論罪科刑法條：
毒品危害防制條例第四條第一項：
製造、運輸、販賣第一級毒品者，處死刑或無期徒刑；處無期徒刑者，得併科新臺幣
一千萬元以下罰金。
